Inventaris van het fotoarchief van de Directie Communicatie van het ministerie van Landbouw, Natuur en Voedselkwaliteit, (1961) 1973-1995
Nationaal Archief, Den Haag
Ministerie van Landbouw: Directie Voorlichting / Communicatie, Fotoarchief
LNV / Fotoarchief Voorlichting
1961-1995
merendeel 1973-1995
8057
11.00 meter; 130 inventarisnummers.
Foto-materiaal: negatieven en contactafdrukken
Nationaal Archief, Den Haag
Ministerie van Landbouw, Natuurbeheer en Visserij
Ministerie van Landbouw en Visserij
Het archief bestaat uit contactafdrukken van kleurenfoto's met bijbehorende negatieven. De onderwerpen van de foto's hebben allen een landbouw gerelateerd thema.
Archiefvorming
Geschiedenis van de archiefvormer
Ieder ministerie heeft een Centrale Directie Voorlichting of Communicatie (hierna: DC.) Bij het ministerie van Landbouw, Natuur en Voedselkwaliteit en haar taakvoorgangers (hierna: LNV) waren de taken van de afdeling Voorlichting behandeling van alle aangelegenheden, welke de verhouding raken tussen het ministeriële beleid en de publieke opinie, zowel wat betreft de pers, radio en film als elke andere vorm van voorlichting, alsmede de hiermede verbandhoudende documentatie.
De kerntaken van de DC zijn: communicatie over de hoofdpunten van het beleid, woordvoering, persvoorlichting en het bewaken van de samenhang en kwaliteit van de communicatie. De DC, tot januari 2007 nog de Directie Voorlichting, van het ministerie van LNV ontwikkelt het communicatiebeleid voor het ministerie. Deze stafdirectie adviseert de politieke en ambtelijke top over de interne en externe communicatie en de hieruit voortvloeiende activiteiten. Deze taak is voornamelijk terug te vinden in het Directiearchief. Dit Directiearchief is niet ter bewerking aangeboden aan Project Wegwerken Archiefachterstanden, maar is bij de Centrale Archief Selectiedienst ondergebracht voor bewerking. De DC voert het woord namens de politieke leiding over de besluitvorming en over ontwikkelingen binnen het ministerie. Ze ondersteunt de LNV-directies en hun medewerkers bij de presentatie van informatie en van de standpunten. De directie bevordert de vergroting van kennis van voorlichting en communicatieprocessen binnen de organisatie. De neerslag die hieruit voortvloeit zijn onder andere persberichten, speeches en informatiebladen als Platform LNV en Beleidsinfo. De DC schrijft geen nota’s of burgerbrieven.
In hoofdzaak bevat onderhavig archief fotonegatieven en fotoafdrukken van de DC. Een van de taken van de Voorlichtingsdienst van het ministerie van Landbouw, Natuur en Voedselkwaliteit en haar taakvoorgangers was het geven van directe voorlichting aan boeren en tuinders door middel van het organiseren van voorlichtingsbijeenkomsten, tentoonstellingen en het produceren van gedrukt voorlichtingsmateriaal. Voor al deze uitingen was beeldmateriaal nodig. In die tijd had het ministerie diverse eigen fotografen in dienst. De bewaarplicht van de informatiedragers ligt bij de afdeling zelf.
Organisatorische ontwikkeling
In 1946 is voor de eerste keer sprake van een echte afdeling voor voorlichting. Afdeling Voorlichting te Oostduinlaan 2, te Den Haag had drie onderafdelingen: 1. Pers, 2. Propaganda, 3. Documentatie. Het jaar daarop (1947) werd Documentatie een eigen afdeling. De afdeling Pers zorgde voor de berichtgeving in pers en radio terwijl de afdeling Propaganda zich bezig hield met de typografische en illustratieve verzorging van drukwerken en de vervaardiging van film en foto. Tevens organiseerde deze afdeling campagnes, beurzen en tentoonstellingen in het binnen- en buitenland. In 1949 is er een verhuizing van de dienst naar Boorlaan 12, te Den Haag en de onderafdeling Propaganda neemt een nieuwe naam: Publiciteit. In 1952 is er weer een verhuizing, deze keer naar Rijnstraat 38. Onderafdeling Publiciteit neemt de naam Voorlichting. In 1954 veranderen de namen van de onderafdelingen weer. Pers krijgt de toevoeging radio (later wordt televisie bijgevoegd) en Voorlichting krijgt het voorzetsel Visuele.
Tussen 1971 en 1994 is de naam “Directie Voorlichting en externe betrekkingen”. In 1971 komt er een onderafdeling bij – Informatie. In 1985 is er een grote reorganisatie binnen de directie. Een afdeling Algemene Zaken zorgde voor financiën en personele zaken, terwijl twee Hoofdafdelingen de taakpakketten opsplitsten in meerdere onderafdelingen. Hoofdafdeling Beleidsinformatie en Parlement bestond uit de Afdelingen Pers en Informatie, Bureau Beleidspresentatie, Afdeling Documentatievoorziening, en de Hoofdafdeling Publiciteit (naam werd in 1988 veranderd naar Publieksvoorlichting) bestond uit de Afdelingen Publikaties, Audiovisuele Middelen, Infotiek en Vertaalbureau.
In 1995 is er weer een naamsverandering naar Directie Voorlichting (DV) en een reorganisatie waarbij de meerdere onderafdelingen verdwijnen en worden vervangen voor vier teams met verschillende onderwerpportfolio’s. In januari 2007 kreeg de directie zijn huidige naam Directie Communicatie.
Geschiedenis van het archiefbeheer
De archiefblokken van de Directie Communicatie hebben voorheen altijd in de kelder op de Bezuidenhoutseweg 73 te Den Haag gestaan. De klimatologische omstandigheden in de kelder waren goed. Het archief met betrekking tot communicatie werd aangevuld wanneer de afdeling teveel aan administratie of naslagwerk opgeslagen had op de kamers. Sinds een aantal jaar staan delen van dit archief op kantoorkamers. Een groot deel van het fotoarchief is ook enkele jaren geleden verplaatst naar een niet gebruikte kantoorkamer.
Voor zover bekend heeft er geen eerdere officiële selectie, bewerking of vernietiging plaats gevonden voor wat betreft het fotoarchief. Tijdens de bewerking van het archief door Project Wegwerken Archief Achterstanden is gebleken dat het archief niet compleet is en ongeordend. Een goede toegang op het archief ontbrak. Momenteel (in 2009) staat het deelarchief Directiearchief bij de Centrale Archief Selectiedienst klaar voor bewerking. Dit archiefblok bevat veelal stukken inzake het communicatiebeleid van het ministerie van Landbouw, Natuur en Voedselkwaliteit.
De verwerving van het archief
Het archief is in 2009 door Ministerie van LNV overgebracht naar het Nationaal Archief, krachtens artikel 12 van de Archiefwet 1995
De verwerving van het archief
Het archief is krachtens bepalingen van de Archiefwet overgebracht.
Inhoud en structuur van het archief
13.05; 2.24
Inhoud
Het archief bestaat contactafdrukken (K-serie en KB-serie) van kleurenfoto's en negatieven behorende bij de contactafdrukken van de K-serie. Het archiefblok is niet compleet doordat in het verleden afdrukken en negatieven werden uitgeleend en niet geretourneerd. De onderwerpen op de foto's variëren sterk, maar hebben allen een landbouw gerelateerd thema.
Selectie en vernietiging
Het archief van de Directie Communicatie is geselecteerd op basis van Basis Selectie Document 046 Voorlichting van de Rijksoverheid, vanaf 1945 (Staatscourant 14 juni 2007, nr. 112) handeling 204: het geven van voorlichting over het eigen beleid. Tijdens de selectie is in samenspraak met de Directie Communicatie om het ontsloten blok kleuren contactafdrukken met bijbehorende negatieven te bewaren. Dit archiefblok is namelijk grotendeels compleet gebleven. De overige archiefbescheiden zijn op grond van hetzelfde Selectiedocument en handeling vernietigd.
Aanvullingen
Er worden geen aanvullingen op dit archief verwacht
Ordening van het archief
Het archief is geordend op basis van een door de Directie Communicatie aangeleverde toegang waarbij de negatieven en afdrukken voorzien zijn van een letter en serie-nummer. Secundair is een onderwerp en datering aangegeven. Bij contactafdrukken waarbij het onderwerp van de afdruk onduidelijk is, is gekozen om deze te beschrijven als: Thema voorstelling contactafdruk onbekend.
Aanwijzingen voor de gebruiker
Openbaarheidsbeperkingen
Volledig openbaar.
Materiële beperkingen
Aanvraaginstructie
Openbare archiefstukken kunnen online worden aangevraagd en gereserveerd. U kunt dit ook via de terminals in de studiezaal van het Nationaal Archief doen. Om te kunnen reserveren dient u de volgende stappen te volgen:
U maakt een profiel aan op www.gahetna.nl, en logt vervolgens in
Via de archiefinventaris (alleen de beschrijvingen met rode nummers) selecteert u het gewenste archiefstuk door op de knop 'Reserveren' te klikken
In het volgende scherm geeft u aan op welke dag u het archiefstuk wilt inzien
Indien u zich bevindt in de studiezaal en een tafelnummer heeft ontvangen kunt u dit nummer vermelden. Als u geen tafelnummer heeft kunt u tafelnummer 777 laten staan
Vervolgens bevestigt u uw reservering door deze te versturen.
Verwant materiaal
Beschikbaarheid van kopieën
Beschrijving van de series en archiefbestanddelen
- Contactafdrukken KB-serie, 1.
  - KB 1 - 25, 1976; 1; 25 contactafdrukken
    - KB 1 Dordrecht 1976
    - KB 2 Dordrecht 1976
    - KB 3 Dordrecht 1976
    - KB 4 Dordrecht 1976
    - KB 5 Dordrecht 1976
    - KB 6 - KB 25 Thema voorstelling contactafdruk onbekend ongedateerd
  - KB 26 - 50, 1977 - 1978; 2; 26 contactafdrukken
    - KB 26 - KB 29 Thema voorstelling contactafdruk onbekend 1977
    - KB 30 Plaats Dordrecht 1977
    - KB 31 Thema voorstelling contactafdruk onbekend 1977
    - KB 32 Plaats Dordrecht 1977
    - KB 33 Plaats Dordrecht 1977
    - KB 34 Lagere Technische School Dordrecht 1977
    - KB 35 - KB 43 Thema voorstelling contactafdruk onbekend 1977
    - KB 44 Middelbare Technische School De Lier 1977
    - KB 45 Thema voorstelling contactafdruk onbekend 1978
    - KB 46 Haagse Bos te Den Haag 1978
    - KB 46a Kijkduin 1978
    - KB 47 Haagse Bos te Den Haag 1978
    - KB 48 Slaoogst 1978
    - KB 49 Middelbare Technische School De Lier 1978
    - KB 50 Staelduinse Bos 1977
  - KB 51 - 75, 1978; 3; 24 contactafdrukken
    Vervallen: KB 70
    - KB 51 Staelduinse Bos 1978
    - KB 52 S en B 1978
    - KB 53 S en B 1978
    - KB 54 S en B 1978
    - KB 55 S en B 1978
    - KB 56 S en B 1978
    - KB 57 - KB 59 Thema voorstelling contactafdruk onbekend 1978
    - KB 60 S en B Utrecht 1978
    - KB 61 Haagse Bos te Den Haag 1978
    - KB 62 Thema voorstelling contactafdruk onbekend 1978
    - KB 63 VISMA april 1978 1978
    - KB 64 - KB 69 Thema voorstelling contactafdruk onbekend 1978
    - KB 71 Boskoop 1978
    - KB 72 Jonge boeren, zwaluw, camping Brouwersdam, sportvisserij: Grevelingen 1978
    - KB 73 Thema voorstelling contactafdruk onbekend 1978
    - KB 74 Melkwegpad: Hoog Halen 1978
    - KB 75 Thema voorstelling contactafdruk onbekend 1978
  - KB 76 - 100, 1978 - 1979; 4; 25 contactafdrukken
    - KB 76 - KB 77 Thema voorstelling contactafdruk onbekend 1978
    - KB 78 Wilde planten 1978
    - KB 79 Thema voorstelling contactafdruk onbekend 1978
    - KB 80 Doperwtenoogst Noetselerberg 1978
    - KB 81 Wilde zwijnen 1978
    - KB 82 Schaapskudde Noetselerbeg 1978
    - KB 83 Insecten, bloemen 1978
    - KB 84 Thema voorstelling contactafdruk onbekend 1978
    - KB 85 De Peel 1978
    - KB 86 Alkmaar 1978
    - KB 87 Hoge Veluwe 1978
    - KB 88 Horst, Almelo 1978
    - KB 89 Horst 1978
    - KB 90 Barneveld 1978
    - KB 91 Barneveld 1978
    - KB 92 Horst, Almelo 1978
    - KB 93 Horst 1978
    - KB 94 Barneveld 1978
    - KB 95 Goeree (herfst) 1978
    - KB 96 Laboratorium melkcontrole Zutphen 1978
    - KB 97 Laboratorium melkcontrole Zutphen 1978
    - KB 98 Tentoonstelling Vakbeurs Intensieve Veehouderij Utrecht 1978
    - KB 99 Thema voorstelling contactafdruk onbekend 1978
    - KB 100 Hardy's Favourite, kleine aarde, Hamamelis 1979
  - KB 101 - 125, 1979; 5; 25 contactafdrukken
    - KB 101 Staastbosbeheer Utrecht en Organisatie ter Verbetering van de Binnenvisserij (OVB) Lelystad 1979
    - KB 102 Klompenmaker Koos Vreeswijk 1979
    - KB 103 Klompenmaker Koos Vreeswijk 1979
    - KB 104 Thema voorstelling contactafdruk onbekend 1979
    - KB 105 Voorjaar in het bos 1979
    - KB 106 - KB 116 Thema voorstelling contactafdruk onbekend 1979
    - KB 117 Staatsbosbeheer Leende en Staatsbosbeheer Schoorl 1979
    - KB 118 Staatsbosbeheer Schoorl 1979
    - KB 119 Staatsbosbeheer Leende en Staatsbosbeheer Schoorl 1979
    - KB 120 Boswachterij Schoorl 1979
    - KB 121 Spinnen en insecten close-up 1979
    - KB 122 Spinnen, insecten en wilde planten 1979
    - KB 123 - KB 125 Thema voorstelling contactafdruk onbekend 1979
  - KB 126 - 150, 1980 - 1981; 6; 16 contactafdrukken
    Vervallen: KB 139 - KB 143, KB 146, KB 148 - KB 150
    - KB 126 Thema voorstelling contactafdruk onbekend 1980
    - KB 127 Staatsbosbeheer Drenthe Schoorl 1980
    - KB 128 - KB 133 Thema voorstelling contactafdruk onbekend 1980
    - KB 134 Gerbera's, Chrysanten 1980
    - KB 135 Druiven, krenten, tomaten 1980
    - KB 136 Rozen, orchideën 1980
    - KB 137 Thema voorstelling contactafdruk onbekend 1980
    - KB 138 Garnalenvisserij 1980
    - KB 144 Portret Willem Ruis 1980
    - KB 145 Willem Ruis Show, Grüne Woche landbouwtentoonstelling Berlijn 1981
    - KB 147 Thema voorstelling contactafdruk onbekend 1981
  - KB 151 - 175, 1981; 7; 21 contactafdrukken
    Vervallen: KB 151 - KB 153, KB 173
    - KB 154 - KB 172 Thema voorstelling contactafdruk onbekend ongedateerd
    - KB 174 Ambrosiushoeve Heer Duivenetter 1981
    - KB 175 Ambrosiushoeve Heer Duivenetter 1981
  - KB 176 - 200, 1981 - 1982; 8; 25 contactafdrukken
    - KB 176 Bijen Ambrosiushoeve 1981
    - KB 177 - KB 183 Thema voorstelling contactafdruk onbekend 1981
    - KB 184 Proefstation Lisse 1981
    - KB 185 Europoort 1981
    - KB 186 Thema voorstelling contactafdruk onbekend ongedateerd
    - KB 187 Micro-opnamen: Aalsmeer 1982
    - KB 188 Micro-opnamen: Aalsmeer 1982
    - KB 189 Enten met de hand: Boskoop 1982
    - KB 190 Witte vlieg, roofmijt, sluipwesp en spint 1982
    - KB 191 - KB 193 Thema voorstelling contactafdruk onbekend 1982
    - KB 194 Noord-Hollands duinreservaat 1982
    - KB 195 Noord-Hollands duinreservaat 1982
    - KB 196 Eendenkooi: Waardenburg 1982
    - KB 197 Middelbare Agrarische School Emmeloord (Handvaardigheid) 1982
    - KB 198 Hangglider 1982
    - KB 199 Wilde planten: Waardenburg 1982
    - KB 200 Wilde planten: Waardenburg 1982
  - KB 201 - 225, 1982 - 1984; 9; 19 contactafdrukken
    Vervallen: KB 214, KB 220 - KB 224
    - KB 201 Opening Landbouw 1982 1982
    - KB 202 - KB 203 Thema voorstelling contactafdruk onbekend 1982
    - KB 204 Opening Landbouw 1982 1982
    - KB 205 Opening Landbouw 1982 1982
    - KB 206 - KB 212 Thema voorstelling contactafdruk onbekend 1982
    - KB 213 Koud buffet Landbouwattaché's 1983
    - KB 215 Ministerraad eet haring 1983
    - KB 216 Koud buffet 1983
    - KB 217 Koud buffet 1983
    - KB 218 Liguster pijlstaartrups 1983
    - KB 219 Symposium World Food Program 1983
    - KB 220 - KB 224 Thema voorstelling contactafdruk onbekend 1984
    - KB 225 Aalsmeer 1984
  - KB 226 - 250, 1984 - 1986; 10; 21 contactafdrukken
    Vervallen: KB 228, KB 232, KB 235 en KB 244
    - KB 226 Aalsmeer 1984
    - KB 227 Aalsmeer 1984
    - KB 229 - KB 231 Thema voorstelling contactafdruk onbekend ongedateerd
    - KB 233 Bijen op courgette en aardbei 1985
    - KB 234 Bijen en hommels op wilg 1984
    - KB 236 Koud buffet attache's 1985
    - KB 237 Koud buffet attache's 1985
    - KB 238 Koud buffet attache's 1985
    - KB 239 Koud buffet attache's 1985
    - KB 240 Koud buffet attache's 1985
    - KB 241 Koud buffet attache's 1985
    - KB 242 Zieke bijen hormoon bespuiting 1985
    - KB 243 Witte vlieg, Aalsmeer 1986
    - KB 245 Bijen bestuiven tomaten proefstation Naaldwijk 1986
    - KB 246 Proefstation varkenshouderij Rosmalen 1986
    - KB 247 Bijen op tomaat en bijen op aalbes 1986
    - KB 248 Bijen op bloesem 1986
    - KB 249 Bijen op bloesem 1986
    - KB 250 Instelling Dwingerderveld 1986
  - KB 251 - 275, 1986; 11; 24 contactafdrukken
    Vervallen: KB 258
    - KB 251 Groene Top 10 juni 1986
    - KB 252 Groene Top 10 juni 1986
    - KB 253 Groene Top 10 juni 1986
    - KB 254 Groene Top 10 juni 1986
    - KB 255 Groene Top 10 juni 1986
    - KB 256 Groene Top 10 juni 1986
    - KB 257 Groene Top 10 juni 1986
    - KB 259 Groene Top 10 juni 1986
    - KB 260 Groene Top 10 juni 1986
    - KB 261 Groene Top 10 juni 1986
    - KB 262 Groene Top 10 juni 1986
    - KB 263 Groene Top 10 juni 1986
    - KB 264 Groene Top 10 juni 1986
    - KB 265 Groene Top 10 juni 1986
    - KB 266 Groene Top 10 juni 1986
    - KB 267 Groene Top 10 juni 1986
    - KB 268 Groene Top 10 juni 1986
    - KB 269 Groene Top 10 juni 1986
    - KB 270 Groene Top 10 juni 1986
    - KB 271 Groene Top 10 juni 1986
    - KB 272 Groene Top 10 juni 1986
    - KB 273 Europese Gemeenschap-Top 26 en 27 juni 1986
    - KB 274 Europese Gemeenschap-Top 26 en 27 juni 1986
    - KB 275 Europese Gemeenschap-Top 26 en 27 juni 1986
  - KB 276 - 300, 1986 - 1987; 12; 24 contactafdrukken
    Vervallen: KB 288
    - KB 276 Europese Gemeenschap-Top 26 en 27 juni 1986
    - KB 277 Europese Gemeenschap-Top 26 en 27 juni 1986
    - KB 278 Europese Gemeenschap-Top 26 en 27 juni 1986
    - KB 279 Aanbieding Koninginneharing 1986
    - KB 280 Europese Gemeenschap-Top 26 en 27 juni 1986
    - KB 281 Paardensport 1986
    - KB 282 Bijenhouderij 1986
    - KB 283 Bijenhouderij 1986
    - KB 284 Bijenhouderij 1986
    - KB 285 Installatie Nationaal Park Weerribben 1986
    - KB 286 Stuifmeelkorrels Bijenteelt Hilvarenbeek 1986
    - KB 287 Tempexkever, vliegenlarven 1986
    - KB 289 Spin op aarbei 1986
    - KB 290 Instelling Nationaal Park Biesbosch 1986
    - KB 291 Afscheid van de Secretaris Generaal Van Dinner van het ministerie van LNV 1986
    - KB 292 Afscheid van de Secretaris Generaal Van Dinner van het ministerie van LNV 1986
    - KB 293 Afscheid van de Secretaris Generaal Van Dinner van het ministerie van LNV 1986
    - KB 294 Afscheid van de Secretaris Generaal Van Dinner van het ministerie van LNV 1986
    - KB 295 Opening Proefstation Varkenshouderij Rosmalen 1986
    - KB 296 Broek in Waterland 1987
    - KB 297 Broek in Waterland 1987
    - KB 298 Keukenhof 1987
    - KB 299 Keukenhof 1987
    - KB 300 Keukenhof 1987
  - KB 301 - 325, 1987; 13; 18 contactafdrukken
    Vervallen: KB 305, KB 315 - KB 320
    - KB 301 Exportcongres Noordwijk 1987
    - KB 302 Koud buffet attache's 1987
    - KB 303 Koud buffet attache's 1987
    - KB 304 Koud buffet attache's 1987
    - KB 306 - KB 310 Thema voorstelling contactafdruk onbekend 1987
    - KB 311 Diner Catshuis Braks-Affandi 1987
    - KB 312 Diner Catshuis Braks-Affandi 1987
    - KB 313 Opening 100ste scharrelvarkensbedrijf te Lunteren 1987
    - KB 314 Aardappelmanifestatie Emmeloord 1987
    - KB 321 Solitaire bijen, varoamijt 1987
    - KB 322 Food and Agriculture Organization (FAO)-congres Ridderzaal 1987
    - KB 323 Boomkikker (Hyla arbora) Juvenil 1987
    - KB 324 Huiskrekel, spekkever,vliegen 1987
    - KB 325 Huiskrekel, spekkever, larven 1987
  - KB 326 - 350, 1988 - 1991; 14; 14 contactafdrukken
    Vervallen: KB 333, KB 337, KB 342 - KB 350
    - KB 326 Huiskrekel, meelworm en kevers 1988
    - KB 327 Tempexkever en larven 1988
    - KB 328 VEB Presentatie 1988
    - KB 329 Thema voorstelling contactafdruk onbekend 1988
    - KB 330 Kweek van hommels en solitatie bijen, Ambrosiushoeves 1988
    - KB 331 Kweek van hommels en solitatie bijen, Ambrosiushoeves 1988
    - KB 332 - KB 335 Thema voorstelling contactafdruk onbekend ongedateerd
    - KB 336 Floriade Zoetermeer 1991
    - KB 338 - KB 341 Thema voorstelling contactafdruk onbekend ongedateerd
- Contactafdrukken K-serie, 2.
  - K 1 - 50, 1962 - 1968; 15; 49 contactafdrukken
    Vervallen: K 43
    - K 1 Biesbosch 1962 - 1966
    - K 2 Biesbosch 1962 - 1966
    - K 3 Biesbosch 1962 - 1966
    - K 4 Biesbosch 1962 - 1966
    - K 5 Biesbosch 1962 - 1966
    - K 6 Biesbosch 1962 - 1966
    - K 7 Biesbosch 1962 - 1966
    - K 8 Biesbosch 1962 - 1966
    - K 9 Biesbosch 1962 - 1966
    - K 10 Biesbosch 1962 - 1966
    - K 11 Biesbosch 1962 - 1966
    - K 12 Stallen 1966
    - K 13 Stallen 1966
    - K 14 Stallen 1966
    - K 15 Stallen 1966
    - K 16 Kistkalveren 1966
    - K 17 Kistkalveren 1966
    - K 18 Kistkalveren 1966
    - K 19 Kistkalveren 1966
    - K 20 Kistkalveren 1966
    - K 21 Kistkalveren 1966
    - K 22 Kistkalveren 1966
    - K 23 Kistkalveren 1966
    - K 24 Keukenhof 1966
    - K 25 Keukenhof 1966
    - K 26 Keukenhof 1966
    - K 27 Keukenhof 1966
    - K 28 Keukenhof 1966
    - K 29 Keukenhof 1966
    - K 30 Keukenhof 1966
    - K 31 Keukenhof 1966
    - K 32 Keukenhof 1966
    - K 33 Keukenhof 1966
    - K 34 Keukenhof 1966
    - K 35 Keukenhof 1966
    - K 36 Keukenhof 1966
    - K 37 Keukenhof 1966
    - K 38 Keukenhof 1966
    - K 39 Kippen 1966
    - K 40 Kippen 1966
    - K 41 Rivierdonderpad, Kleine Modderkruiper, Hondsvis, Dwergmeerval 1968
    - K 42 Dwergmeerval, Pos, Winde, Snoekbaars 1968
    - K 44 Kassen ongedateerd
    - K 45 Proefopstellingen ongedateerd
    - K 46 Havens ongedateerd
    - K 47 Amaryllis, Keizerskroon en bloesem ongedateerd
    - K 48 Narcis en bloesem ongedateerd
    - K 49 Narcissen, Hyacinten en bloesem ongedateerd
    - K 50 Potplanten ongedateerd
  - K 51 - 150, 1968 - 1971; 16; 97 contactafdrukken
    Vevallen: K 73 - K 74, K 106
    - K 51 Bloemen 1968
    - K 52 Bloemen, planten en een meer (luchtfoto) 1968
    - K 53 Bloemen en planten 1968
    - K 54 Bloemen 1968
    - K 55 Vissen 1968
    - K 56 Vissen 1968
    - K 57 Vissen 1968
    - K 58 Vissen en kreeft 1968
    - K 59 Kreeften, schelp, sponsen, etcetera 1968
    - K 60 Vissen en krabben 1968
    - K 61 Vissen 1969
    - K 62 Vissen en negatieven 1969
    - K 63 Vissen 1969
    - K 64 Zoetwatervissen 1969
    - K 65 Regenboogforel, stekelbaars, kleine modderkruiper, beekprik, meerval 1969
    - K 66 Veren, sneeuwlandschap, vissen 1969
    - K 67 Biesbosch riviergrondel, grote modderkruiper, vetje 1969
    - K 68 Zonnebaars, riviergrondel, barbeel, stekelbaars, bittervoorn, kolblei 1969
    - K 69 Kwaabaal, blankvoorn, kolblei, rietvoorn 1969
    - K 70 Blankvoorn, kolblei, rietvoorn 1969
    - K 71 Blankvoorn, baars, kolblei, grondel, kroeskarperaal, zeelt 1969
    - K 72 Karpel, grondel, kolblei, serpeling, pos, snoek, kwaabaal, winde 1969
    - K 75 - K 77 Thema voorstelling contactafdruk onbekend ongedateerd
    - K 78 Zeelt, brasem, snoek 1969
    - K 79 Geslacht varken 1969
    - K 80 Geslacht varken 1969
    - K 81 Geslacht varken 1969
    - K 82 Geslacht varken 1969
    - K 83 Geslacht varken 1969
    - K 84 Kleine Modderkruiper, Regenboog Forel, Beekforel 1969
    - K 85 Kleine Modderkruiper, Regenboog Forel, Beekforel 1969 - 1970
    - K 86 Kleine Modderkruiper, Regenboog Forel, Beekforel 1968 - 1970
    - K 87 Kleine Modderkruiper, Regenboog Forel, Beekforel 1968 - 1970
    - K 88 Dode Reiger, nesten met eieren 1970
    - K 89 Dode Reiger, nesten met eieren 1968 - 1970
    - K 90 Biesbosch, gescheurde grond 1970
    - K 91 Biesbosch 1970
    - K 92 Biesbosch 1970
    - K 93 Biesbosch 1970
    - K 94 Graskarper, Baars, Ruisvoorn 1970
    - K 95 Graskarper, Baars, Ruisvoorn 1970
    - K 96 Graskarper, Baars, Ruisvoorn 1970
    - K 97 Rivierprik, Snoekbaars 1970
    - K 98 Karper 1970
    - K 99 Karper 1970
    - K 100 Karper 1970
    - K 101 - K 102 Thema voorstelling contactafdruk onbekend ongedateerd
    - K 103 Tulpen 1971
    - K 104 - K 111 Thema voorstelling contactafdruk onbekend ongedateerd
    - K 112 Jager 1971
    - K 113 - K 114 Thema voorstelling contactafdruk onbekend ongedateerd
    - K 115 Stieren 1971
    - K 116 Thema voorstelling contactafdruk onbekend 1971
    - K 117 Thema voorstelling contactafdruk onbekend ongedateerd
    - K 118 nr. 12: Slaapmutsje, nr. 7,8,9,10: Dahlia, Amaryllis 1971
    - K 119 - K 122 Thema voorstelling contactafdruk onbekend 1971
    - K 123 Dode snoek, Boskoop, Veerse Meer 1971